# 求助，诉讼案件涉及的应收账款如何计提坏账

提问人：modeng 时间：2017-12-05 14:17:26
A企业应收账款长期挂账，对客户进行起诉，有以下几种情况： 1 、已在法院调解，判决客户分期进行付款；
2 、法院已作出判决，并已申请法院强制执行； 3 、一审已做判决，对方提起反诉，案件正在审理； 4 、已起诉，法院尚未进行判决； 5 、对方宣告破产，但工商信息网站和裁判文书网未找到相关信息； 对以上情况，我认为， 1 、对法院已判决并执行的应收账款按照继续按照账龄组合进行坏账计提； 2 、对已经起诉尚未判决的应收账款按照单项全额计提坏账； 3 、对于对方宣布破产，虽然没有书面文件，但单项全额计提坏账。 陈老师！这样考虑可以吗？？？

回答人：chenyiwei
应具体情况具体分析，但一般理解对涉诉应收款项，特别是争议较大的，应采用个别认定法计提，不可能确定一个普遍适用的标准。